---
title: "ERGM: inferencias en la formación de enlaces"
---

## Expected Random Graph Models (ERGM)

Esta metodología permite calcular la probabilidad de un enlace con un modelo que pondera distintos atributos de la red, de los nodos y de los enlaces.

Funciona con una lógica similar a un modelo "logit" pero en redes.

## Librerías

```{r}
#| message: false
#| warning: false
#| collapse: true
library(igraph)
library(dplyr)
library(ergm)
library(sna)
library(texreg)
library(intergraph)
```

## Ejemplo: ERGM

Vamos a usar una **red de amistad entre adolescentes simulada** (no son datos reales). En esta red cada nodo tiene los atributos de **consumo de tabaco y de alcohol**.

```{r}
load('datos/red_adolescentes.Rdata')

net

```

Visualicemos esta red marcando con distinto color a las personas que consumen y no consumen cada sustancia:

```{r}
set.seed(999) 
inet <- intergraph::asIgraph(net)
l = layout.kamada.kawai(inet)
par(mfrow=c(1,2))
V(inet)$color <- ifelse(V(inet)$Alcohol == 1, "dodgerblue3","seagreen")
plot(inet , layout=l, vertex.size = 10, vertex.frame.color = "black", vertex.label.cex = .7, vertex.label = NA, edge.curved = .1, edge.arrow.size = .3)
legend("topleft", legend=paste('Alcohol',c('Si','No')), pch=21, pt.bg=c("dodgerblue3","seagreen"), horiz = T)


V(inet)$color <- ifelse(V(inet)$Tabaco == 1, "gold","slateblue")
plot(inet , layout=l, vertex.size = 10, vertex.frame.color = "black", vertex.label.cex = .7, vertex.label = NA, edge.curved = .1, edge.arrow.size = .3)
legend("topleft", legend=paste('Tabaco',c('Si','No')), pch=21, pt.bg=c("gold", "slateblue"), horiz = T)


```

```{r}
mod0 <- ergm(net ~ edges)
mod1 <- ergm(net ~ edges + nodematch("Tabaco") + nodematch("Alcohol"))
mod2 <- ergm(net ~ edges + mutual + nodematch("Tabaco") + nodematch("Alcohol"))




screenreg(list(mod0,mod1,mod2))


```
